【裁判字號】    90,易,641
【裁判日期】    900629
【裁判案由】    違反毒品危害防制條例
【裁判全文】
臺灣屏東地方法院刑事判決                            九十年度易字第六四一號
    公  訴  人  臺灣屏東地方法院檢察署檢察官
    被      告  甲○○
右列被告因違反毒品危害防制條例案件，茲經檢察官提起公訴（九十年度毒偵字第八
四五號），本院判決如左：
    主  文
甲○○施用第二級毒品，處有期徒刑柒月。
扣案之安非他命驗後毛重零點肆捌公克、吸食器壹組，均沒收銷毀之。
    事  實
甲○○曾於民國八十六年十一月三日，因違反麻醉藥品管理條例案件經法院判處有期
徒刑一年二月確定，於八十八年一月二十四日執行完畢。詎仍不知警惕，復因施用毒
品案件，經本院裁定送觀察、勒戒後，認無繼續施用毒品之傾向，並由前署檢察官於
八十八年二月八日以八十八年度偵字第七二一號不起訴處分確定。又因二犯施用第二
級毒品安非他命案件，經依本院裁定送觀察、勒戒後，因有繼續施用毒品傾向，復經
本院以八十九年度毒聲字第二八號裁定令入戒治處所施以強制戒治一年，並於八十九
年三月二十七日以八十九年度易字第一六六號判處有期徒刑一年三月確定，尚未執行
。嗣因前開強制戒治執行滿三月，經評定為合格已無繼續戒治必要，再經本院於於八
十九年五月十七日以八十九年度毒聲字第一一九五號裁定停止戒治，所餘戒治期間，
付保護管束（期間自八十九年五月三十日起至九十年一月六日止）。詎被告於保護管
束期間內即八十九年十二月五日上午十時三十分許回溯四十八小時內，又施用第二級
毒品安非他命，復由前署檢察官於八十九年十二月十八日以八十九年度聲撤戒二字第
一一五號聲請撤銷停止戒治。並於八十九年十二月二十六日以八十九年度偵字第二五
三七號提起公訴，經本院於九十年三月二十六日以九十年度易字第一０八號判處有期
徒刑六月確定，亦尚未執行。詎被告猶不思悔改，復於撤銷停止戒治後，自九十年四
月二十七日起至同年五月二日中午止，在其位於屏東縣車城鄉○○路四十五號住處，
連續施用安非他命多次，嗣於九十年五月二日下午三時許，為警當場查獲，並扣得安
非他命驗後毛重零點四八公克、玻璃管吸食器一組等物。
    理  由
一、右揭犯罪事實業經被告甲○○自白不諱，並有第二級毒品安非他命驗後毛重零點
    四八公克及施用毒品之玻璃管吸食器一支扣案及其尿液檢驗報告一份可資佐證，
    應認其自白與事實相符。又被告因施用毒品案件，經本院裁定送觀察、勒戒後，
    認無繼續施用毒品之傾向，並由前署檢察官於八十八年二月八日以八十八年度偵
    字第七二一號不起訴處分確定。又因二犯施用第二級毒品安非他命案件，經本院
    裁定送觀察、勒戒後，因有繼續施用毒品傾向，復經本院以八十九年度毒聲字第
    二八號裁定令入戒治處所施以強制戒治一年，並於八十九年三月二十七日以八十
    九年度易字第一六六號判處有期徒刑一年三月確定，尚未執行。嗣因前開強制戒
    治執行滿三月，經評定為合格已無繼續戒治必要，再經本院於於八十九年五月十
    七日以八十九年度毒聲字第一一九五號裁定停止戒治，所餘戒治期間，付保護管
    束。被告於保護管束期間內又施用第二級毒品安非他命，復由前署檢察官於八十
    九年十二月十八日以八十九年度聲撤戒二字第一一五號聲請撤銷停止戒治。並於
    八十九年十二月二十六日以八十九年度偵字第二五三七號提起公訴，經本院於九
    十年三月二十六日以九十年度易字第一０八號判處有期徒刑六月確定，亦尚未執
    行等情。有前署處分書、起訴書、刑案資料查註紀錄表附卷可稽，並有本院之判
    決書及卷附本院九十年度易字第一０八號案件內資料可佐，被告二犯施用毒品之
    罪嫌堪予認定。
二、核被告所為，係犯毒品危害防制條例第十條第二項之施用第二級毒品罪與同條例
    第十一條第三項之持有專供施用毒品器具罪。其持有第二級毒品安非他命之行為
    ，已為施用行為所吸收，不另論罪。又其多次施用毒品之行為，時間密接、犯罪
    構成要件相同，顯係基於概括犯意為之，應依連續犯之規定論處，並加重其刑。
    被告所犯上開二罪，具有方法結果之牽連關係，應從一重之施用第二級毒品罪處
    斷。公訴人起訴雖漏列毒品危害防制條例第十一條第三項之罪，然此與前揭論罪
    部分有裁判上一罪之關係，本院自得加以審理。茲審酌被告有多次施用毒品前科
    ，經強制戒治及判處徒刑後，又再度犯之，顯見其毒癮甚烈，惟其於本院審理中
    坦承犯行，態度良好等一切情狀，爰量處如主文所示之刑，以資懲儆。其曾受有
    期徒刑之執行完畢，此有前署刑案資料查註紀錄表附卷可參，五年內再犯本件有
    期徒刑以上之罪，為累犯，應依刑法第四十七條規定加重其刑。並與連續施用第
    二級毒品之罪應依法遞加重其刑。扣案之安非他命驗後毛重０‧四八公克、吸食
    器具一組，為查獲之毒品及專供施用毒品之器具，應依同條例第十八條第一項沒
    收銷毀之。
中      華      民      國      九十      年      六    月    二十九    日
                                          法  官    蔡虔霖
右正本證明與原本無異。
對於本判決如有不服應於收受送達後十日內向本院提出上訴書狀上訴於台灣高等法院
高雄分院並按他造當事人之人數附具繕本。
                                          書記官    謝天祥
中      華      民      國      九十      年      七    月      二      日
所犯法條
  毒品危害防制條例第十條第二項：
  施用第二級毒品者，處三年以下有期徒刑。


司法院資訊處製作；財團法人民間司法改革基金會備份。
